【裁判字號】    97,審訴,3202
【裁判日期】    970925
【裁判案由】    毒品危害防制條例
【裁判全文】
臺灣高雄地方法院刑事判決            97年度審訴字第3202號
公  訴  人  臺灣高雄地方法院檢察署檢察官
被      告  甲○○
指定辯護人  本院公設辯護人馬碩遠
上列被告因毒品危害防制條例案件，經檢察官提起公訴（97年度
毒偵字第4170號），本院合議庭裁定由受命法官獨任依協商程序
審理，判決如下：
    主  文
甲○○施用第一級毒品，累犯，處有期徒刑捌月，扣案之第一級
毒品海洛因壹包（驗後淨重零點零伍貳公克），沒收銷燬之；又
施用第二級毒品，累犯，處有期徒刑伍月。應執行有期徒刑拾壹
月，扣案之第一級毒品海洛因壹包（驗後淨重零點零伍貳公克）
，沒收銷燬之。
    事實及理由
一、本件犯罪事實及證據，除犯罪事實「在不詳地點」更正為「
    在其位於高雄市三民區○○○路312 巷27弄7 號之住處」；
    「當場扣得第一級毒品海洛因1 小包（毛重0.25公克）」更
    正為「當場扣得第一級毒品海洛因1 包（驗後淨重0.052 公
    克）」；證據部分補充「被告甲○○於本院審理中之自白」
    及「高雄市立凱旋醫院濫用藥物成品檢驗鑑定書」外，餘均
    引用檢察官起訴書之記載，如附件。
二、本件被告業已認罪，並經辯護人協助下與檢察官於審判外達
    成協商之合意，渠等合意內容為：被告願受科刑範圍如主文
    所載。經核被告所為，係犯毒品危害防制條例第10條第1 項
    之施用第一級毒品罪，及同條第2 項之施用第二級毒品罪，
    且上開協商合意內容，並無刑事訴訟法第455 條之4 第1 項
    所列不得認罪協商之情形，本件既經檢察官聲請改依協商程
    序而為判決，本院爰不經言詞辯論，於協商合意範圍內為協
    商判決。
三、應適用之法條：刑事訴訟法第455 條之4 第2 項、第455 條
    之8 、第454 條第2 項，毒品危害防制條例第10條第1 項、
    第2 項、第18條第1 項前段，刑法第11條、第47條第1 項、
    第51條第5 款。
四、本判決除有刑事訴訟法第455 條之4 第1 項第1 款、第2 款
    、第4 款、第6 款、第7 款所定情形之一，或違反同條第2
    項規定者外，不得上訴。
本案經檢察官陳麗琇到庭執行職務。
中    華    民    國    97    年    9     月    25    日
                  刑事第七庭    法  官  陳君杰
以上正本證明與原本無異。
如不服本判決，應於判決送達後10日內，向本院提出上訴狀。
中    華    民    國    97    年    9     月    25    日
                                書記官  李承悌
附錄本判決論罪科刑法條全文：
毒品危害防制條例第10條
施用第一級毒品者，處6 月以上5 年以下有期徒刑。
施用第二級毒品者，處3年以下有期徒刑。
附件：
臺灣高雄地方法院檢察署檢察官起訴書
                                    97年度毒偵字第4170號
    被      告  甲○○  男  31歲（民國○○年○月○○日生）
                        住高雄市三民區○○○路312巷27弄7
                        號
                        國民身分證統一編號：Ｚ000000000號
上列被告因違反毒品危害防制條例案件，業經偵查終結，認應提
起公訴，茲將犯罪事實及證據並所犯法條分敘如下：
        犯罪事實
一、甲○○前於民國89年間，因施用毒品案件，經臺灣高雄地方
    法院（下稱高雄地院）裁定送觀察、勒戒後，認無繼續施用
    毒品傾向，同年2 月15日釋放，並經本署檢察官以89年度毒
    偵字第1158號為不起訴處分確定。又於91年間，因施用毒品
    案件，經本署檢察官提起公訴並聲請裁定送強制戒治，嗣經
    高雄地院裁定令入戒治處所施以強制戒治（於92年6月12 日
    停止戒治處分出所，並於92年10月14日戒治期滿，未經撤銷
    停止戒治，視為執行完畢），而上開起訴案件，經高雄地院
    以91年度易字第3709號判處有期徒刑10月，甲○○提起上訴
    後，經臺灣高等法院高雄分院駁回上訴確定。復於93年間，
    因施用毒品案件，經高雄地院判處有期徒刑6 月確定，與前
    開宣告之有期徒刑10月接續執行，至94年4 月26日執行完畢
    釋放。猶不知悔改，於戒治執行完畢釋放後5 年內，分別（
    一）基於施用第一級毒品之犯意，於97年5月2日凌晨3 時許
    ，在高雄市某公廁內，施用第一級毒品海洛因；（二）基於
    施用第二級毒品之犯意，於97年5月2日17時10分許為警採尿
    回溯24小時內某時，在不詳地點，施用第二級毒品甲基安非
    他命。嗣於97年5月2日16時30分許，甲○○行經高雄市三民
    區○○○路270巷1弄口，為警盤查，當場扣得第一級毒品海
    洛因1 小包（毛重0.25公克），並經其同意採尿送驗，結果
    呈嗎啡及甲基安非他命之陽性反應，而悉上情。
二、案經高雄市政府警察局三民第二分局報告偵辦。
        證據並所犯法條
一、證據清單：高雄市立凱旋醫院濫用藥物尿液檢驗報告及尿液
    檢體監管紀錄表各1紙。
二、核被告甲○○所為，係犯毒品危害防制條例第10條第1、2項
    施用第一、二級毒品罪嫌。被告上揭犯行，犯意各別，行為
    互異，請予分論併罰。被告有犯罪事實欄所載之論罪科刑執
    行情形，有本署刑案資料查註紀錄表及矯正簡表在卷可按，
    其於有期徒刑執行完畢後5 年內再犯本件有期徒刑以上之罪
    ，為累犯，請依刑法第47條第1 項規定，加重其刑。扣案之
    第一級毒品海洛因驗後淨重0.052 公克，請依毒品危害防制
    條例第18條第1項前段沒收銷燬之。至扣案之包裝袋1只，因
    前開海洛因附著其上無從析離，亦請依法宣告沒收。
三、依毒品危害防制條例第23條第2項、刑事訴訟法第251條第1
    項提起公訴。
    此  致
臺灣高雄地方法院
中    華    民    國    97    年    6    月    20     日
                                 檢 察 官  乙○○
上正本證明與原本無異
中    華    民    國    97    年    6     月    30    日
                                 書 記 官  楊真芬
所犯法條：
毒品危害防制條例第10條第1、2項
施用第一級毒品者，處 6 月以上 5 年以下有期徒刑。
施用第二級毒品者，處 3 年以下有期徒刑。


司法院資訊處製作；財團法人民間司法改革基金會備份。
